臺灣高等法院高雄分院刑事判決　　　　94年度上訴字第1639號
上　訴　人
即　被　告　甲○○
　　　　　　　　　　（現於國防部南部地方軍事看守所羈押中
指定辯護人　本院公設辯護人李佩娟
上列上訴人因違反槍砲彈藥刀械管制條例案件，不服臺灣高雄地
方法院94年度訴字第2457號中華民國94年9 月16日第一審判決（
起訴案號：臺灣高雄地方法院檢察署94年度偵字第11067 號），
提起上訴，本院判決如下：
     主  文
上訴駁回。
     事  實
一、甲○○於民國93年間，曾因違反毒品危害防制條例案件，經
    台灣高雄地方法院以93年度簡字第934 號，判處有期徒刑4
    月確定，於93年5 月10日易科罰金執行完畢。仍不知悔改，
    明知土製爆裂物係槍砲彈藥刀械管制條例第4 條第1 項第2
    款所指之爆裂物，未經中央主管機關許可，不得寄藏。竟仍
    於93年12月底某日，在屏東縣高屏大橋下附近某處，受不詳
    名籍綽號「南仔」之成年男子委託，而收受「南仔」交付之
    具殺傷力或破壞性之土製圓球體爆裂物1 枚，並將之藏匿在
    高雄縣鳳山市○○○街21巷53號住處房間內。嗣因涉嫌販賣
    第三級毒品K 他命案件（另由國防部南部地區軍事法院審理
    中），於94年3 月7 日下午5 時50分許，為憲警跟監至高雄
    市○○區○○街與裕豐街口時當場逮捕，並自其身上扣得部
    分K 他命，經其同意前往前開住處搜索，而於憲警尚未發覺
    其寄藏前開爆裂物時，主動供出藏匿處所並交出該爆裂物，
    自首而主動報繳全部槍彈。
二、案經高雄市憲兵隊移送國防部南部地方軍事法院檢察署偵查
    後移由臺灣高雄地方法院檢察署檢察官偵查起訴。
    理  由
壹、程序部分：
一、按上訴人即被告甲○○（下稱被告）係於93年1 月6 日入伍
    服役，其犯本案之罪時雖已為現役軍人，然其所犯之罪尚非
    陸海空軍刑法或其特別法之罪，依軍事審判法第1 條1 項規
    定，軍事法院並無審判權，仍應由普通法院依普通刑事訴訟
    程序追訴處罰，原審有審判權應無疑義。
二、本案附卷之內政部警政署刑事警察局94年3 月23日刑偵五字
    第0940045670號鑑驗通知書1 份，係國防部南部地方軍事法
    院檢察署送請鑑定，依刑事訴訟法第198 條、第208 條之規
    定，該鑑定報告自具有證據能力。
貳、實體部分：
一、
（一）訊據被告對於上揭時地受「南仔」之託，收受而寄藏該爆
      裂物，為警查獲等情均坦承不諱，並有高雄市憲兵隊搜索
      、扣押筆錄、扣押物品照片1 張及扣押物品目錄表附卷可
      稽；扣案之爆裂物，經送內政部警政署刑事警察局鑑定，
      其以檢視法、X 光透視法及拆解法鑑驗結果認為：「該枚
      爆裂物係為圓球體外觀，重量113.6 公克，直徑6 公分。
      經檢視透視後並拆解該枚爆裂物，係以高空煙火球改裝，
      外以淺藍色膠帶纏繞，膠帶內黏有直徑0.5 公分小鋼珠25
      顆及長1.9 公分小鋼釘6 支，在點火頭上連接一條長9.3
      公分之爆引，纏繞固定。其自行加上爆引及小鋼珠、鋼釘
      之加工、改（製）造行為，使該高空煙火球已成為可點火
      投擲具有殺傷力或破壞性之土製爆裂物，認屬槍砲彈藥刀
      械管制條例所列管之爆裂物。」等情，此有該局94年3 月
      23日刑偵五字第0940045670號鑑驗通知書1 紙附卷足憑，
      是其寄藏爆裂物之行為已臻明確。又被告係於憲警尚未發
      覺其寄藏前開爆裂物時，即主動供出藏匿處所並交出該爆
      裂物，自首而主動報繳全部槍彈等語，有電話監聽譯文等
      資料在卷可稽，並為檢察官所不爭，此部分亦堪信為真實
      。
（二）被告於本院審理時雖辯稱：伊不知該枚土製爆裂物具有殺
      傷力云云，惟其於警詢中已供稱：「綽號南仔就拿1 枚土
      製手榴彈爆裂物給我看，並告訴我因家中最近不方便，所
      以寄放在我這邊至今」等語（見94年3 月8 日高市憲兵隊
      偵訊筆錄）；於原審審理時則供稱：「朋友要我幫忙藏放
      爆裂物時，說大不了被沒收而已，不會怎樣」等語，則「
      南仔」之人既已出示該土製爆裂物予被告查看，並告知寄
      放之緣由係「最近因家中不方便」，且表明「大不了被沒
      收而已」等語，以被告之智識能力及仍在服役中之情形研
      判，實難諉為不知該土製爆裂物具有殺傷力乙節，所辯尚
      難採信。
（三）綜具上述，被告所辯係事後卸責之詞，尚難採信。其確有
      寄藏具殺傷力或破壞力之爆裂物犯行，堪予認定。
二、核被告所為，係犯槍砲彈藥刀械管制條例第7 條第4 項之未
    經許可寄藏爆裂物罪。其持有行為，為寄藏行為所吸收，不
    另論罪。又被告曾於93年間，因違反毒品危害防制條例案件
    ，經法院判處有期徒刑4 月確定，於93年5 月10日易科罰金
    執行完畢，有臺灣高等法院被告前案紀錄表在卷可憑，其受
    有期徒刑之執行完畢，5 年以內再犯最輕法定本刑為有期徒
    刑以上之本罪，為累犯，應依刑法第47條規定，加重其刑。
    又被告係於憲警尚未發覺被告寄藏前開爆裂物前，自首而報
    繳全部槍彈，已如前述，應依同條例第18條第1 項之規定，
    減輕其刑。並先加後減之。
三、原審以被告罪證明確，因而適用槍砲彈藥刀械管制條例第7
    條第4 項、第18條第1 項，刑法第11條、第47條、第42條第
    2 項、第38條第1 項第1 款，罰金罰鍰提高標準條例第2條
    ，現行法規所定貨幣單位折算新台幣條例第2 條之規定，並
    審酌被告明知爆裂物對於社會治安危害重大，竟仍未經許可
    而予寄藏，惟念其並未持以犯案，犯後坦承犯行，並於他案
    被查獲後自動報繳本案爆裂物，頗具悔意等其他一切情狀，
    量處有期徒刑4 年，併科罰金新台幣4 萬元，就罰金部分併
    諭知其易服勞役之折算標準。另說明扣案之土製爆裂物係違
    禁物，不問屬於犯人與否，依刑法第38條第1 項第1 款規定
    宣告沒收之。核其認事用法，核無不合，量刑亦屬允當。被
    告以量刑過重為由，指摘原判決不當，提起上訴，並無理由
    ，應予駁回。
四、據上論斷，應依刑事訴訟法第368條，判決如主文。
本案經檢察官陳新慶到庭執行職務。
中　　華　　民　　國　　94　　年　　12　　月　　9　　日
            刑事第五庭  審判長法  官  曾永宗
                              法  官  任森銓
                              法  官  陳明富
以上正本證明與原本無異。
如不服本判決應於收受本判決後10日內向本院提出上訴書狀，其
未敘述上訴理由者，並得於提起上訴後10日內向本院補提理由書
狀（均須按他造當事人之人數附繕本）「切勿逕送上級法院」。
中　　華　　民　　國　　94　　年　　12　　月　　9　　日
                              書記官  魏文常
附錄本判決論罪科刑法條：
槍砲彈藥刀械管制條例第7 條：
未經許可，製造、販賣或運輸火砲、肩射武器、機關槍、衝鋒槍
、卡柄槍、自動步槍、普通步槍、馬槍、手槍或各類砲彈、炸彈
、爆裂物者，處死刑、無期徒刑或7 年以上有期徒刑；處徒刑者
，併科新台幣3 千萬元以下罰金。
未經許可，轉讓、出租或出借前項所列槍砲、彈藥者，處無期徒
刑或5 年以上有期徒刑，併科新台幣1 千萬元以下罰金。
意圖供自己或他人犯罪之用，而犯前二項之罪者，處死刑或無期
徒刑；處徒刑者，併科新台幣5 千萬元以下罰金。
未經許可，持有、寄藏或意圖販賣而陳列第1 項所列槍砲、彈藥
者，處5 年以上有期徒刑，併科新台幣1 千萬元以下罰金。
第1 項至第3 項之未遂犯罰之。
